# 公司生产的用于 3C产品账务处理

提问人：sjmeng1985 时间：2022-03-04 20:10:13
请教各位版主及各位大侠：
公司生产产品（电气开关柜）需要进行3C认证，就生产了一批产品专门用于3C认证及每年3C认证年审，产品的价值较高，该批产品是不是应该放入固定资产核算，按预计使用年限计提折旧？各位版主及各位大侠还有没有更好的处理方法？

回答人：chenyiwei
这种专用于认证的产品，如果后续不能用于销售的，则应将其成本直接费用化处理，不应确认为固定资产。不符合《企业会计准则第 4 号——固定资产》对固定资产的定义和经济利益消耗模式的规定。